<!DOCTYPE html PUBLIC "-//W3C//DTD XHTML 1.0 Transitional//EN" "http://www.w3.org/TR/xhtml1/DTD/xhtml1-transitional.dtd">
<html xmlns="http://www.w3.org/1999/xhtml">
<head>
	<meta http-equiv="Content-Type" content="text/html; charset=iso-8859-1" />
	<title>Ymmärrä suomea</title>
	<style type="text/css" media="all">@import "css/styles.css";</style>
	<script type="text/javascript" src="swfobject.js"></script>
</head>
<body class="font-medium">
	<div id="main-wrapper">
		<div id="topbar"></div>
		<div id="main-menu">
			<table cellspacing="0" cellpadding="0" border="0" class="add-links"><tr>
				<td class="item"><img class="raquo" src="i/raquo.gif" alt="" height="7" width="4" /><a href="/ymmarra/index.php?moduli=sanakirja">Sanakirja</a></td>
				<td class="item"><img class="raquo" src="i/raquo.gif" alt="" height="7" width="4" /><a href="/ymmarra/index.php?moduli=verbit">Verbiluettelo</a></td>
				<td class="item"><img class="raquo" src="i/raquo.gif" alt="" height="7" width="4" /><a href="/ymmarra/index.php?moduli=kielioppi">Kielioppi</a></td>
			</tr></table>
			<table cellspacing="0" cellpadding="0" border="0"><tr>
				<td class="item"><img class="raquo" src="i/raquo.gif" alt="" height="7" width="4" /><a href="/ymmarra/index.php">Etusivu</a></td>
				<td class="item"><img class="raquo" src="i/raquo.gif" alt="" height="7" width="4" /><a href="/ymmarra/index.php?moduli=tekstit">Lukutekstit</a></td>
			</tr></table>
		</div>
		<div id="content">
			<table cellspacing="0" cellpadding="0" border="0" id="content-wrapper"><tr>
				<td>
					<div id="left-menu">
												<div class="header-verb"><span>Verbit</span></div>
						<div class="menu">
								<div class="init"><a href="/ymmarra/index.php?moduli=verbit&kirjain=a">A</a></div>
								<div class="init"><a href="/ymmarra/index.php?moduli=verbit&kirjain=e">E</a></div>
								<div class="init"><a href="/ymmarra/index.php?moduli=verbit&kirjain=h">H</a></div>
								<div class="init"><a href="/ymmarra/index.php?moduli=verbit&kirjain=i">I</a></div>
								<div class="init"><a href="/ymmarra/index.php?moduli=verbit&kirjain=j">J</a></div>
								<div class="init"><a href="/ymmarra/index.php?moduli=verbit&kirjain=k">K</a></div>
								<div class="init"><a href="/ymmarra/index.php?moduli=verbit&kirjain=l">L</a></div>
								<div class="init"><a href="/ymmarra/index.php?moduli=verbit&kirjain=m">M</a></div>
								<div class="init"><a href="/ymmarra/index.php?moduli=verbit&kirjain=n">N</a></div>
								<div class="init"><a href="/ymmarra/index.php?moduli=verbit&kirjain=o">O</a></div>
								<div class="init"><a href="/ymmarra/index.php?moduli=verbit&kirjain=p">P</a></div>
								<div class="init"><a href="/ymmarra/index.php?moduli=verbit&kirjain=r">R</a></div>
								<div class="init"><a href="/ymmarra/index.php?moduli=verbit&kirjain=s">S</a></div>
								<div class="init"><a href="/ymmarra/index.php?moduli=verbit&kirjain=t">T</a></div>
								<div class="init"><a href="/ymmarra/index.php?moduli=verbit&kirjain=u">U</a></div>
								<div class="init"><a href="/ymmarra/index.php?moduli=verbit&kirjain=v">V</a></div>
								<div class="init"><a href="/ymmarra/index.php?moduli=verbit&kirjain=y">Y</a></div>
								<div class="init"><a href="/ymmarra/index.php?moduli=verbit&kirjain=Ä">Ä</a></div>
						</div>					</div>
				</td>
				<td>
					<div id="main-content">
						<div id="path">
							<a href=".">Etusivu</a> &gt; <a href="/ymmarra/index.php?moduli=verbit&kirjain=K">K</a>						</div>
													<h1>KEKSIÄ</h1>
						<table cellspacing="0" cellpadding="0" border="0">
							<tr>
								<td colspan="2" style="padding-bottom:10px;"><strong>Aktiivin indikatiivi</strong></td>
							</tr>
							<tr>
								<td><pre>PREESENS                   
minä     keksin            
sinä     keksit            
hän      keksii            
me       keksimme          
te       keksitte          
he       keksivät          

PASSIIVI
         keksitään         

IMPERFEKTI                 
         keksin            
         keksit            
         keksi             
         keksimme          
         keksitte          
         keksivät          

PASSIIVI
         keksittiin        

PERFEKTI
olen     keksinyt          
olet     keksinyt          
on       keksinyt          
olemme   keksineet         
olette   keksineet         
ovat     keksineet         

PASSIIVI
on       keksitty          

PLUSKVAMPERFEKTI
olin     keksinyt          
olit     keksinyt          
oli      keksinyt          
olimme   keksineet         
olitte   keksineet         
olivat   keksineet         

PASSIIVI
oli      keksitty          
</pre></td>
								<td>&nbsp;&nbsp;&nbsp;</td>
								<td><pre>  KIELTOMUOTO
  en        keksi
  et        keksi
  ei        keksi
  emme      keksi
  ette      keksi
  eivät     keksi


  ei        keksitä

   
  en        keksinyt
  et        keksinyt
  ei        keksinyt
  emme      keksineet
  ette      keksineet
  eivät     keksineet


  ei        keksitty


  en    ole keksinyt
  et    ole keksinyt
  ei    ole keksinyt
  emme  ole keksineet
  ette  ole keksineet
  eivät ole keksineet 


  ei    ole keksitty


  en    ollut  keksinyt
  et    ollut  keksinyt
  ei    ollut  keksinyt
  emme  olleet keksineet
  ette  olleet keksineet
  eivät olleet keksineet


  ei    ollut  keksitty
</pre></td>
							</tr>
						</table>
						<table cellspacing="0" cellpadding="0" border="0">
							<tr>
								<td colspan="2" style="padding-bottom:10px;"><strong>Aktiivin konditionaali</strong></td>
							</tr>
							<tr>
								<td><pre>PREESENS
minä     keksisin          
sinä     keksisit          
hän      keksisi           
me       keksisimme        
te       keksisitte        
he       keksisivät        

PASSIIVI
         keksittäisiin     

PERFEKTI
olisin   keksinyt          
olisit   keksinyt          
olisi    keksinyt          
olisimme keksineet         
olisitte keksineet         
olisivat keksineet         

PASSIIVI
olisi    keksitty          
</pre></td>
								<td>&nbsp;&nbsp;&nbsp;</td>
								<td><pre> 
  en        keksisi
  et        keksisi
  ei        keksisi
  emme      keksisi
  ette      keksisi
  eivät     keksisi


  ei        keksittäisi


  en    olisi  keksinyt
  et    olisi  keksinyt
  ei    olisi  keksinyt
  emme  olisi  keksineet
  ette  olisi  keksineet
  eivät olisi  keksineet 


  ei    olisi  keksitty
</pre></td>
							</tr>
						</table>
						<table cellspacing="0" cellpadding="0" border="0">
							<tr>
								<td colspan="2" style="padding-bottom:10px;"><strong>Aktiivin potentiaali</strong></td>
							</tr>
							<tr>
								<td><pre>PREESENS
minä     keksinen          
sinä     keksinet          
hän      keksinee          
me       keksinemme        
te       keksinette        
he       keksinevät        

PASSIIVI
         keksittäneen      

PERFEKTI
lienen   keksinyt          
lienet   keksinyt          
lienee   keksinyt          
lienemme keksineet         
lienette keksineet         
lienevät keksineet         

PASSIIVI
lienee   keksitty          
</pre></td>
								<td>&nbsp;&nbsp;&nbsp;</td>
								<td><pre> 
  en        keksine
  et        keksine
  ei        keksine
  emme      keksine
  ette      keksine
  eivät     keksine


  ei        keksittäne


  en    liene  keksinyt
  et    liene  keksinyt
  ei    liene  keksinyt
  emme  liene  keksineet
  ette  liene  keksineet
  eivät liene  keksineet


  ei    liene  keksitty
</pre></td>
							</tr>
						</table>
						<table cellspacing="0" cellpadding="0" border="0">
							<tr>
								<td colspan="2" style="padding-bottom:10px;"><strong>Aktiivin imperatiivi</strong></td>
							</tr>
							<tr>
								<td><pre>PREESENS

(sinä)   keksi             
(hän)    keksiköön         
(me)     keksikäämme       
(te)     keksikää          
(he)     keksikööt         

PASSIIVI
         keksittäköön      

PERFEKTI

ole      keksinyt          
olkoon   keksinyt          
olkaamme keksineet         
olkaa    keksineet         
olkoot   keksineet         

PASSIIVI

olkoon   keksitty          
</pre></td>
								<td>&nbsp;&nbsp;&nbsp;</td>
								<td><pre> 

  älä       keksi 
  älköön    keksikö
  älkäämme  keksikö
  älkää     keksikö
  älkööt    keksikö


  älköön    keksittäkö



  älä      ole  keksinyt
  älköön   olko keksinyt
  älkäämme olko keksineet
  älkää    olko keksineet
  älkööt   olko keksineet



  älköön   olko keksitty
</pre></td>
							</tr>
						</table>
						<table cellspacing="0" cellpadding="0" border="0">
							<tr>
								<td colspan="2" style="padding-bottom:10px;"><strong>Verbin nominaalimuodot</strong></td>
							</tr>
							<tr>
								<td><pre>I INFINITIIVI              

Lyhyempi muoto:            
         keksiä            

Pitempi muoto:             
         keksiäkseni       
         keksiäksesi
         keksiäkseen
         keksiäksemme
         keksiäksenne
         keksiäkseen

III  INFINITIIVI           

inessiivi    keksimässä    
elatiivi     keksimästä    
illatiivi    keksimään     
adessiivi    keksimällä
abessiivi    keksimättä    
instruktiivi keksimän      
                           
Passiivi
instruktiivi keksittämän   
                           
                           
</pre></td>
								<td>&nbsp;&nbsp;&nbsp;</td>
								<td><pre>  II INFINITIIVI

  inessiivi     keksiessä
  instruktiivi  keksien

  Passiivi
  inessiivi     keksittäessä






  IV INFINITIIVI

  nominatiivi   keksiminen 
  partitiivi    keksimistä 
    

  I PARTISIIPPI 
  aktiivi       keksivä 
  passiivi      keksittävä

  II PARTISIIPPI 
  aktiivi       keksinyt 
  passiivi      keksitty
</pre></td>
							</tr>
						</table>

					</div>
				</td>
			</tr></table>		</div>
		<div id="footer"><a href="http://www.oph.fi/"><img src="i/oph_logo_ymmarrasuomea.gif" width="157" height="35" alt="OPH" /></a></div>
	</div>
</body>
</html>
